臺灣新北地方法院民事裁定
111年度消債清字第30號
聲  請  人  戴志強  
上列當事人因消費者債務清理事件聲請清算，本院裁定如下：
    主  文
聲請人應於本裁定送達後14日內補正如附件所示事項，逾期未補
正即駁回其聲請。
    理  由
一、按聲請更生或清算不合程式或不備其他要件者，法院應以裁
    定駁回之，但其情形可以補正者，法院應定期間先命補正，
    消費者債務清理條例第8條定有明文。又按聲請更生或清算
    ，徵收聲請費新臺幣（下同）1,000元，郵務送達費及法院
    人員之差旅費不另徵收。但所需費用超過應徵收之聲請費者
    ，其超過部份，依實支數計算徵收之。前項所需費用及進行
    更生或清算程序之必要費用，法院得酌定相當金額，定期命
    聲請人預納之，逾期未預納者，除別有規定外，法院得駁回
    更生或清算之聲請，此觀同法第6條之規定亦明。
二、本件聲請人具狀聲請清算，有如附件所示事項應予補正，爰
    定期命補正，如逾期未補正，則駁回其聲請。
三、依消費者債務清理條例第6條第3項、第8條但書，裁定如主
    文。
中　　華　　民　　國　　111 　年　　4 　　月　　13　　日
                  民事第一庭  法  官  毛崑山
以上正本係照原本作成。
本裁定不得抗告。
中　　華　　民　　國　　111 　年　　4 　　月　　13　　日
                              書記官  童淑敏
附件：
一、聲請費1,000元。
二、預納郵務送達3,010元（按債務人及債權人總人數共7人，以
    每人10份，每份43元計算）。
三、詳細說明聲請人積欠債務之原因，及聲請人有何不能清償債
    務或不能清償之虞之情事，並提出不能清償債務或有不能清
    償之虞之相關證明文件。
四、聲請人聲請前2年（即自民國109年1月28日起至111年1月28
    日止）之財產變動狀況，包含：
(一)就不動產、動產所為之所有有償（買賣、互易、設定抵押權
    等）、無償（贈與、第三人清償等）行為所生之財產變動；
    倘於該段期間曾經取得或喪失不動產所有權，應詳為標明不
    動產之坐落地號、建號及其取得或出售之對價（買賣契約等
    ）相關資料。
(二)如有終止保險契約，應陳報終止日期、領取解約金數額；如
    曾有以保險契約向保險公司借款，其借款之時間及金額；如
    有變更保險契約之要保人，其變更之時間及變更後之要保人
    姓名。
(三)最近5年內從事國內外股票、期貨、基金或其他金融商品之
    投資交易明細及證明文件。
五、依聲請人提出之財產及收入狀況說明書所示，聲請人陳報於
    聲請前5年內有從事小規模營業活動，並記載平均每月營業
    額為4萬4,000元等語，請聲請人提出相關證明文件（如營業
    額資料或聲請人自行記載之營業額相關紀錄）。
六、陳報有無雙務契約（含「保險契約」）尚未履行完畢，及有
    無附條件買賣尚未付清價金。
七、財產及收入狀況說明書，應表明至少下列事項，並提出證明
    文件：
(一)財產目錄：
　　土地、建築物最新登記謄本（含他項權利部）、動產（含名
    稱、種類、數量）、【聲請人於各金融機構之全部存摺及證
    券集保存摺之「完整全部內頁」影本（須附銀行名稱及帳號
    、完整內頁資料並補登至本裁定送達日之後）】、股票（含
    公司、營利事業統一編號、主營業所所在地）、保險單（含
    以本人及配偶、未成年子女、父母為要保人或受益人之人壽
    保單及儲蓄性、投資性保單及該等保單之解約金數額）、事
    業投資或其他資產在內之所有財產，並其性質及所在地；如
    財產附有擔保權、優先權或其他負擔，應一併表明（如抵押
    權、質權等），並提出該等權利之設定契約書。
(二)收入數額：
 1、依聲請人提出財產及收入狀況說明書所示，其上記載聲請人
    自100年1月起至今均有從事駕駛計程車之工作，平均每月營
    業額為4萬4,000元等語，惟觀諸聲請人聲請前2年收入欄內
    ，並未記載聲請人有駕駛計程車之收入。是請聲請人說明自
    109年1月起迄今係從事何工作？自109年1月起迄今每月收入
    情形及數額為何？並請提出薪資袋或薪資明細單、在職證明
    書、薪資入帳存摺封面及內頁等相關證明文件；倘若係領現
    金，應陳報雇主之姓名、電話、地址等連絡方式，並請雇主
    出具證明。
 2、聲請人自109年1月起迄今之年金、保險給付、租金收入、退
    休金或退休計畫收支款、各類政府補助金、分居或離婚贍養
    費或其他收入款項在內之所有收入款項數額及相關證明文件
    。
 3、聲請人自109年1月份起迄今有無於何公司行號兼職及每月兼
    職收入數額與證明文件。
(三)必要支出數額：
　　就聲請人所主張之必要生活支出，如有相關單據（如發票、
    收據、繳費證明、轉帳存摺內頁等）可資釋明，請一併提出
    。
(四)依法應受聲請人扶養之人：
 1、應提出聲請人之子戴○○及配偶李玉屏之109年度綜合所得稅
    各類所得資料清單及最新之國稅局財產歸屬資料。
 2、提出聲請人聲請前2年實際支出聲請人之子戴○○之扶養金額
    及其證明文件。
 3、說明戴○○自109年1月起迄今是否領取低收入戶補助、殘障津
    貼、租屋補助等相關補助款及領取之金額為若干？暨提出相
    關證明文件。
八、陳報下列事項：
(一)無擔保及無優先權債權人依清算程序所得受償之總額及其計
    算方法。
(二)聲請人是否曾經法院裁定開始更生、清算、許可和解，或破
    產之案件。